---
title: "文字雲"
author: "吳嘉峻"
--- 


```{r setup, include=FALSE}
knitr::opts_chunk$set(echo = TRUE)
```

##題目：鮑氏不動桿菌之主流研究方向

以文字雲呈現Pubmed網站上對於Acinetobacter baumannii的論文題目關鍵字的分析


(未解決之問題:

因為是在Pubmed網站內搜尋，一旦換了下一頁的搜尋解果，網址就會變回Pubmed的總網址，無法擷取內容)

### 套件安裝
```{r install, eval=FALSE}
install.packages('rvest')
install.packages('NLP')
install.packages('RColorBrewer')
install.packages('wordcloud')
```

### 套件執行
```{r library}
library('rvest')
library('NLP')
library('RColorBrewer')
library('wordcloud')
```

### 網路爬蟲
```{r crawler}
doc<-read_html("https://www.ncbi.nlm.nih.gov/pubmed/?term=acinetobacter+baumannii")
a<-data.frame(html_nodes(doc,".title a")%>%html_text())
write.table(a,file ="Ab.txt")
```

### 文本清理


```{r cleaning1}
Abartical = readLines("Ab.txt")
Abartical = gsub('"html_nodes.doc....title.a.......html_text.."',' ',Abartical)
Abartical = gsub('<i>',' ',Abartical)
Abartical = gsub('</i>',' ',Abartical)
Abartical = gsub('Acinetobacter baumannii',' ',Abartical)#把一定會出現的Acinetobacter baumannii去除，使其他標題更容易判斷其出現頻率
```



### 文字雲
1.pneumonia:Acinetobacter baumannii最常造成的疾病
2.isolate:因為大多是實驗的論文，所以如何分離出菌株頻率也較高
3.resistance:指的是抗藥性，也是Acinetobacter baumannii最大的問題
4.Carbapenem:一線抗生素，若連這個也無法對抗Acinetobacter baumannii，那沒有抗生素可以醫治了
5.intensive,unit,patients:在加護病房的病人容易感染
6.novel:新興的多重抗藥性細菌
7.colistin:也是一種抗生素，Acinetobacter baumannii對其有抗藥性
```{r wordcloud}
wordcloud(Abartical, min.freq = 2, random.order = FALSE, scale=c(3.5, 0.5), color=brewer.pal(6, "Dark2"))
```

